【裁判字號】    99,交抗,415
【裁判日期】    990520
【裁判案由】    聲明異議
【裁判全文】
臺灣高等法院臺中分院交通事件裁定     99年度交抗字第415號
抗  告  人
即受處分人  甲○○
上列抗告人因違反道路交通管理處罰條例案件，不服臺灣臺中地
方法院中華民國99年4月15日所為裁定（99年度交聲字第407號）
提起抗告，本院裁定如下：
    主  文
抗告駁回。
    理  由
一、抗告意旨略以：抗告人即受處分人甲○○（下稱抗告人）行
    經之路口是1個約110度的大彎道，且很長，在抗告人經過時
    未見紅燈，但過彎後，前方號誌卻是黃燈變紅燈，這時警察
    把我攔下，要我出示駕照、行照，並問我闖紅燈知不知道，
    我回答我沒有，過一會兒他拿紅單要我簽名，我說我沒闖紅
    燈叫我怎麼簽，他回答我要不要簽隨便你，我請他把行照、
    駕照還我，之後我隨即離開，請警察先生提出證據證明抗告
    人闖紅燈云云。
二、按汽車駕駛人，行經有燈光號誌管制之交岔路口闖紅燈者，
    處新臺幣（下同）1,800元以上5,400元以下罰鍰，道路交通
    管理處罰條例第53條第1項定有明文。又汽車駕駛人有道路
    交通管理處罰條例第53條第1項之情形時，除依原條款處罰
    鍰外，並記違規點數3點，同條例第63條第1項第3款亦有明
    文。
三、經查：
  (一)抗告人於民國97年5月12日8時46分許，駕駛車牌號碼2181-U
    B號自用小貨車，行經新竹市○○路與內湖路口處，因行經
    有燈光號誌管制之交岔路口闖紅燈，經新竹市警察局第三分
    局朝山派出所警員陳漢章攔檢，以其有「駕車行經有燈光號
    誌管制之交岔路口闖紅燈」之違規，而掣發竹市警交字第
    E000 00000號舉發違反道路交通管理事件通知單（下稱舉發
    通知單），指定應於97年5月27日前到案。抗告人未到案，
    經交通部公路總局臺中區監理所豐原監理站（下稱原處分機
    關）調查認抗告人確有上開違規情事，於98年12月29日以豐
    監稽違字第裁63－E00000000號裁決書（下稱裁決書）為裁
    決之處分，裁處抗告人罰鍰5,400元及依道路交通管理處罰
    條例第63條第1項第3款之規定記違規點數3點乙節，核與證
    人即舉發員警陳漢章於原審法院具結證述情節相符（見原審
    卷第10至11頁），復有上開舉發通知單及裁決書影本各1紙
    （見原審卷第5至6頁）在卷可稽，故此部分事實應堪認定。
  (二)抗告人抗告意旨以其並無闖紅燈之違規乙情置辯，惟證人即
    舉發員警陳漢章於99年2月22日至原審法院具結證稱：「（
    問：本件的交通事件情形為何？）當時是依據勤務表編排到
    新竹市○○路○○路口取締交通違規，當時受處分人闖紅燈
    ，取締闖紅燈都是在號誌變紅燈之後，才會開始攔車，不可
    能在號誌變成黃燈的時候攔車，所以當時我是看到變成紅燈
    ，而受處分人還是開車過來，我才會攔查告發，之後我請他
    出示駕照、行照，並且告知受處分人闖紅燈，紅單請受處分
    人簽名的時候，他不願意簽名，他有跟我爭執他沒有闖紅燈
    ，他拿了他的駕照、行照之後就離開了…」等語（見原審卷
    第10頁反面至第11頁正面）。再參以公務員為公法上行為具
    有公信力之原則，該掣單舉發之行政行為當可被推定為真正
    ，其據以依法處分之事實認定亦為正確無誤。況本件係證人
    親眼見聞違規之經過，並以證人身分具結後在法院作證陳述
    ，仍可為認定交通違規事實有無之證據方法。且證人與抗告
    人素不相識，亦無嫌怨糾紛，衡情應無甘冒被訴偽證重罪之
    風險，而刻意陷害抗告人之理，此外，復無其他足以懷疑其
    所言不實之顯然瑕疵，自當以其所言為準。從而，證人證言
    之可信性既如上述，已足資認定抗告人確有於前揭時地行經
    有燈光號誌管制之交岔路口闖紅燈之違規行為，抗告人空言
    辯稱：伊通過時係黃燈變紅燈云云，難予採取。
四、綜上，本件抗告人於上開時地，行經有燈光號誌管制之交叉
    路口闖紅燈之違規事實，事證明確，原處分機關因而依道路
    交通管理處罰條例第53條第1項、第63條第1項第3款之規定
    ，裁處罰鍰5,400元，並記違規點數3點，核無違誤。原審法
    院以上開理由，予以裁定駁回抗告人在原審異議之聲明，本
    院經核並無違誤。抗告人抗告意旨仍執陳詞，任意指摘原裁
    定不當，為無理由，應予駁回。
五、據上論斷，應依刑事訴訟法第412條，裁定如主文。
中    華    民    國    99    年     5    月    20    日
            刑事第十一庭  審判長法  官  郭  同  奇
                                法  官  洪  曉  能
                                法  官  許  冰  芬
上列正本證明與原本無異。
不得再抗告。
                                書記官  蔡  嘉  萍
中    華    民    國    99    年     5    月    20    日

司法院資訊處製作；財團法人民間司法改革基金會備份。
